# 合并范围统一会计政策技术问题

提问人：gwb84 时间：2014-12-16 09:24:58
若公司定的坏账准备计提政策对海外客户10%余额计提，但海外子公司依当地准则是不计提坏账的，为出具合并报表统一政策的需要，海外子公司对坏账的计提是以折完人民币报表的基础上对客户补提坏账，还是在外币报表基础上补提坏账再折算报表？两者对合并报表造成的资产减值损失和外币报表折算项目的影响可能是不同的，有明确的准则规范吗？

回答人：chenyiwei
应当注意在合并财务报表中，对于母子公司的会计估计没有必要强求统一。如果有证据表明母子公司的所处行业、业务模式、所面对的客户群及其风险特征等因素存在实质性差异，并相应导致应收款项的信用风险特征的实质性差异的，则母子公司可以各自使用不同的会计估计，条件是这些会计估计都是适合于母子公司各自的实际情况的。因此不能以“母公司统一会计政策的需要”作为变更的原因。